臺灣南投地方法院行政訴訟裁定
111年度簡字第4號
原      告  黃年    


上列原告因與被告南投縣政府間區域計畫法事件，本院裁定如下
：
    主  文
原告應於本裁定送達後7日內，補正下列事項：㈠補正訴願決定書
或提起訴願逾三個月不為決定，或延長訴願決定期間逾二個月不
為決定之證明。㈡補繳第一審裁判費（通常訴訟程序請繳納新臺
幣4,000元）。逾期不補正，即駁回其訴。
    理  由
一、按「人民對於中央或地方機關之行政處分，認為違法或不當
    ，致損害其權利或利益者，得依訴願法提起訴願。」、「人
    民因中央或地方機關之違法行政處分，認為損害其權利或法
    律上之利益，經依訴願法提起訴願而不服其決定，或提起訴
    願逾三個月不為決定，或延長訴願決定期間逾二個月不為決
    定者，得向行政法院提起撤銷訴訟。、「第四條及第五條訴
    訟之提起，除本法別有規定外，應於訴願決定書送達後二個
    月之不變期間內為之。但訴願人以外之利害關係人知悉在後
    者，自知悉時起算。」、「原告之訴，有下列各款情形之一
    者，行政法院應以裁定駁回之。但其情形可以補正者，審判
    長應定期間先命補正：…六、起訴逾越法定期限者。…十、起
    訴不合程式或不備其他要件者。」，訴願法第1條第1項本文
    、行政訴訟法第4條第1項、第106條第1項、第107條第1 項
    第6、10款分別定有明文。是以，人民對於中央或地方機關
    之「行政處分」，認為違法或不當，致損害其權利或利益者
    ，應先循序於法定期限內提起訴願，始得提起「撤銷訴訟」
    救濟，如未經踐行起訴前之訴願先行程序，其起訴程式即有
    欠缺，且無從補正，其起訴程式為不合法，行政法院應以裁
    定駁回。
二、次按起訴，按件徵收裁判費新臺幣（下同）4,000元。適用
    簡易訴訟程序之事件，徵收裁判費2,000元。又裁判費除法
    律別有規定外，當事人應預納之。其未預納者，審判長應定
    期命當事人繳納；逾期未繳納者，行政法院應駁回其訴，行
    政訴訟法第98條2項、第100條第1項亦有明定，此依行政訴
    訟法第236條之規定，於簡易訴訟程序準用之。本案並非行
    政訴訟法第229條第1項各款所列應適用簡易訴訟程序之案件
    ，且據原告陳報本案並不適用簡易訴訟程序，故應徵收裁判
    費4,000元。　　
三、經查：原告主張於民國110年10月25日經南投縣竹山鎮公所
    與第三人樂安長照社團法人現場會勘後，方知悉第三人樂安
    長照社團法人經南投縣政府108年12月18日府社福字第10802
    84798號准予第三人樂安長照社團法人籌設「附設南投縣私
    立樂安住宿長照機構」之決定及處分（下稱原處分），爰依
    行政訴訟法第106條規定，起訴請求撤銷原處分等語。然未
    據原告提出就原處分已踐行訴願先行程序之證明，復未據原
    告繳納第一審裁判費，其起訴程式顯有欠缺，而有命原告補
    正訴願決定書或提起訴願逾三個月不為決定，或延長訴願決
    定期間逾二個月不為決定之證明暨補繳本件第一審裁判費之
    必要。
四、爰裁定如主文。
中　　華　　民　　國　　111 　年　　10 　　月　　17 　日
　　　　　　　　　行政訴訟庭　法　官　蔡志明
上為正本係照原本作成。
本裁定不得抗告。
中　　華　　民　　國　　111 　年　　10　　月　　17　　日
　　　　　　　　　　　　　　　書記官　沈柏樺